【裁判字號】    97,交簡上,16
【裁判日期】    970327
【裁判案由】    公共危險
【裁判全文】
臺灣士林地方法院刑事判決            97年度交簡上字第16號
上  訴  人
即  被  告  甲○○
上列上訴人即被告因公共危險案件，不服本院士林簡易庭中華民
國96年12月24日96年度士交簡字第2231號第一審刑事簡易判決（
聲請簡易判決處刑書案號：臺灣士林地方法院檢察署96年度偵字
第14470 號），提起上訴，本院管轄之第二審合議庭判決如下：
    主  文
上訴駁回。
    事實及理由
一、本案經本院審理結果，認第一審判決被告犯刑法第185 條之
    3 之服用酒類，不能安全駕駛動力交通工具而駕駛罪，處拘
    役50日，並諭知如易科罰金以新臺幣（下同）2 千元折算1
    日，其認事、用法及量刑均無不當，應予維持，引用第一審
    判決書記載之犯罪事實、證據及理由（如附件判決書）。
二、被告上訴意旨略以：本件被告於民國96年11月11日凌晨，飲
    酒後載友人回家，在臺北橋與乙○○發生車禍，均已達成和
    解，被告經此事件後，當決不飲酒上路，請撤銷原判決，另
    為較輕之判決等語。
三、經查，量刑的輕重，屬事實審法院得依職權自由裁量之事項
    ，苟已斟酌刑法第57條各款所列情狀而未逾越法定刑度，不
    得遽指為違法，且在同一犯罪事實與情節，如別無其他加重
    或減輕之原因，下級審量定之刑，亦無過重或失輕之不當情
    形，則上級審法院對下級審法院之職權行使，原則上應予尊
    重。本件原審法院認被告所為，係犯刑法第185 條之3 公共
    危險罪，援引刑事訴訟法第449 條第1 項前段、第454 條第
    2 項、刑法第185 條之3 、第41條第1 項前段、刑法施行法
    第1 條之1 第1 項、第2 項但書之規定，且斟酌被告因酒後
    駕車，與他人騎駛之機車發生擦撞，予以從重量處拘役50日
    ，並諭知以1 日2 千元定其易科罰金之折算標準，其認事用
    法並無違誤，而其所量處之刑與被告之犯罪情節應屬相當，
    應可對被告造成相當儆懲之效果，足認該量刑已屬妥適，上
    訴人仍以上述意旨提起上訴為無理由，應予駁回。
四、被告經合法傳喚，無正當理由未到庭，爰不待其陳述，逕行
    判決。
據上論斷，應依刑事訴訟法第455 條之1 第1 項、第3 項、第36
8 條、第371條、第373 條，判決如主文。
本案經檢察官徐名駒到庭執行職務。
中    華    民    國    97    年    3     月    27    日
                  刑事第一庭審判長法  官  洪英花
                                  法  官  林清吉
                                  法  官  雷雯華
以上正本證明與原本無異。
本件不得上訴。
                                  書記官  陳如玲
中    華    民    國    97    年    3     月    27    日
附錄本案論罪科刑法條全文：
刑法第185條之3
服用毒品、麻醉藥品、酒類或其他相類之物，不能安全駕駛動力
交通工具而駕駛者，處1 年以下有期徒刑、拘役或3 萬元以下罰
金。


司法院資訊處製作；財團法人民間司法改革基金會備份。
